臺灣桃園地方法院刑事判決　　　　　　　　　　　九十三年度訴字第三六八號
　　公　訴　人　臺灣桃園地方法院檢察署檢察官
　　被　　　告　甲○○
右列被告因毒品危害防制條例案件，經檢察官聲請以簡易判決處刑（九十三年度偵字
第一六七０號），本院改依通常程序審理，簡式判決如左：
    主      文
甲○○連續施用第一級毒品，累犯，處有期徒刑捌月。
扣案之注射針筒壹支、橡皮管壹條沒收之；海洛因殘渣袋貳只沒收銷燬之。
    事      實
一、甲○○於民國九十年間曾犯竊盜罪名，經本院判處有期徒刑七月確定，於九十一
    年七月二十二日執行完畢（構成累犯）另因施用毒品案件，經本院裁定令入戒治
    處所戒治，期滿後由檢察官於九十一年六月十五日以九十一年度戒偵字第三六二
    號為不起訴處分確定，於五年內，復基於施用第一級毒品之概括犯意，自九十二
    年三月間起至同年五月十九日止，連續在桃園縣龍潭鄉○○路一八七巷二十五號
    住處，施用第一級毒品海洛因多次。嗣於九十二年五月二十一日十六時三十分許
    ，在桃園縣龍潭鄉○○路一八七巷二十五號前為警查獲，並帶同警方至同址屋內
    ，取出其所有供施用第一級毒品之注射針筒一支、橡皮管一條及殘餘海洛因之塑
    膠空袋二只（量微無法秤重）。
二、案經桃園縣政府警察局平鎮分局移請台灣桃園地方法院檢察署檢察官偵辦。
    理      由
一、按檢察官聲請以簡易判決處刑之案件，經法院認為不合第四百四十九條所定得以
    簡易判決處刑之案件者，應改依通常程序審理之，刑事訴訟法第四百五十二條、
    第四百五十一條之一第四項第一款定有明文。又同法第二百七十三條之一規定：
    除被告所犯為死刑、無期徒刑、最輕本刑為三年以上有期徒刑之罪或高等法院管
    轄第一審案件者外，於前條第一項程序進行中，被告先就被訴事實為有罪之陳述
    時，審判長得告知被告簡式審判程序之旨，並聽取當事人、代理人、辯護人及輔
    佐人之意見後，裁定進行簡式審判程序。本件被告涉嫌施用第一級毒品，法定刑
    為有期徒刑六月以上，其前因竊盜案件，經判處有期徒刑七月確定，於九十一年
    七月二十二日執行完畢，五年內再犯本件為累犯，依法加重之後，已不得易科罰
    金，亦不合緩刑要件，而與刑事訴訟法第四百四十九條第三項之規定不符，自應
    改依通常程序審理。又本件並非強制辯護案件，被告於審理中為有罪之陳述，爰
    改依簡式審判程序進行，合先敘明。
二、右揭犯罪事實，業據被告於警詢及審理中坦承不諱，並有注射針筒一支、橡皮管
    一條及殘餘海洛因之塑膠空袋二只（量微無法秤重）扣案可稽。被告為警查獲時
    所採尿液經送檢驗，呈嗎啡陽性反應，亦有桃園縣衛生局不法藥物尿液檢定書乙
    紙在卷可憑，足認被告之自白與事實相符，堪予採信。被告前因施用毒品案件，
    經強制戒治期滿，經檢察官於九十一年六月十二日以九十一年度戒偵字第三六二
    號為不起訴處分，亦有處分書乙紙附卷可佐。事證明確，犯行堪予認定。
三、按毒品危害防制條例業經九十二年七月九日修正公布，於九十三年一月九日生效
    ，依修正後條例第三十五條規定，審判中之案件，由法院依修正後之規定處理之
    ，但修正前之規定有利於行為人者，適用最有利於行為人之法律。查修正前該條
    例第二十三條第二項規定：「不起訴處分後，五年內再犯第十條之罪者，不適用
    前項之規定」，應依法追訴處罰。修正後第二十三條第二項亦規定：「強制戒治
    執行完畢釋放後，五年內再犯第十條之罪者，檢察官應依法追訴」，比較修正前
    後規定，二者均規定應依法追訴，並無不同，則依刑法第二條第一項前段規定，
    自應適用修正後之規定處罰。核被告之行為，係犯修正後毒品危害防制條例第十
    條第一項之施用第一級毒品罪名。其施用前持有第一級毒品之犯行，為施用行為
    吸收，不另論罪。其先後多次施用第一級毒品之行為，時間緊接、構成要件相同
    ，為連續犯，以一罪論，併依法加重其刑。檢察官雖僅就九十二年五月二十一日
    十六時三十分採尿前九十六小時內某時之施用行為起訴，然被告自九十二年三月
    起之施用行為，與起訴部分有連續犯裁判上一罪之關係，為起訴效力所及，本院
    自得一併審究。又被告於九十年間曾犯竊盜罪，經本院判處有期徒刑七月確定，
    於九十一年七月二十二日執行完畢，有被告全國前案紀錄表可參，其於受有期徒
    刑之執行完畢，後，五年以內再犯有期徒刑以上之罪者，為累犯，加重本刑至二
    分之一。爰審酌被告正值青壯之年，不思振作，耽迷毒品，犯後坦承犯行，尚有
    悔意等一切情狀，量處如主文所示之刑示懲。扣案之殘餘海洛因塑膠空袋二只，
    其毒品殘渣與空袋不能分離，不問屬人何人所有，應併沒收銷燬之；扣案之注射
    針筒一支、橡皮管一條，係被告所有供本件施用毒品之用，業據供承在卷，併依
    刑法第三十八條第一項第二款規定沒收之。
四、依刑事訴訟法第四百五十二條、第四百五十二條、第四百五十一條第四項第一款
    、第二百七十三條之一第一項、毒品危害防制條例第十條第一項、第十八條第一
    項前段，刑法第十一條前段、第二條第一項前段、第五十六條、第四十七條、第
    三十八條第一項第二款，判決如主文。
中      華        民        國    九十三    年    六    月    十    日
                                  臺灣桃園地方法院刑事第四庭
                                      法  官  陳世宗
右正本證明與原本無異。
如不服本判決，應於判決送達後十日內向本院提出上訴狀( 應附繕本 )，上訴於
臺灣高等法院。
                                      書記官  沈秀珍
中      華        民        國     九十三   年     六   月    十    日
附錄論罪科刑依據之法條：
毒品危害防制條例第十條
施用第一級毒品者，處六月以上五年以下有期徒刑。
施用第二級毒品者，處三年以下有期徒刑。
毒品危害防制條例第十八條
查獲之第一、二級毒品及專供製造或施用第一、二級毒品之器具，不問屬
於犯人與否，均沒收銷燬之；查獲之第三、四級毒品及製造或施用毒品之
器具，無正當理由而擅自持有者，均沒入銷燬之。但合於醫藥、研究或訓
練之用者，得不予銷燬。
前項合於醫藥、研究或訓練用毒品或器具之管理辦法，由法務部會同行政
院衛生署定之。
